【裁判字號】    95,訴緝,59
【裁判日期】    950407
【裁判案由】    毒品危害防制條例
【裁判全文】
臺灣臺中地方法院刑事判決              95年度訴緝字第59號
公  訴  人  臺灣臺中地方法院檢察署檢察官
被      告  甲○○
                    （
上列被告因違反毒品危害防制條例案件，經檢察官提起公訴（九
十四年度毒偵字第二○○五號），暨移送併辦（九十四年度毒偵
字第五九五號），被告就被訴事實為有罪之陳述，經本院合議庭
裁定由受命法官獨任進行簡式審判程序，本院判決如下：
    主    文
甲○○連續施用第一級毒品，處有期徒刑拾月，第一級毒品海洛
因壹包（淨重：參點柒公克）沒收銷燬之；又連續施用第二級毒
品，處有期徒刑肆月。應執行有期徒刑壹年，第一級毒品海洛因
壹包（淨重：參點柒公克）沒收銷燬之。
    犯罪事實
一、甲○○曾因施用毒品案件，經觀察勒戒後，認有繼續施用毒
    品傾向，經本院依臺灣臺中地方法院檢察署檢察官之聲請，
    以裁定令入戒治處所施以強制戒治，復於民國九十二年七月
    四日停止戒治出監，嗣經撤銷停止戒治，繼續執行強制戒治
    ，甫於九十四年一月二日執行完畢。詎仍不知戒絕，於強制
    戒治執行完畢後五年內，竟基於施用第一級毒品海洛因之概
    括犯意，自九十四年二月十六日十時許起至九十五年一月十
    七日十二時許止，連續在臺中市○○區○○路九四九之二十
    號三樓，以注射針筒注射之方式，施用第一級毒品海洛因多
    次，施用頻率約一天三次；另基於施用第二級毒品甲基安非
    他命之概括犯意，自九十四年二月十七日十二時許起至九十
    四年一月十六日凌晨三時許止，連續在臺中市○○區○○路
    九四九之二十號三樓，將甲基安非他命置於自製吸食器內點
    火燒烤產生煙霧，以口鼻吸食之方式，施用第二級毒品甲基
    安非他命多次，施用頻率約一個月一次。嗣先於九十四年二
    月十八日零時二十分許，於臺中市○區○○街與成功路口為
    警查獲，復於九十五年一月十七日十四時十分許，在臺中市
    ○○街與學士路一九六巷口為警查獲，並扣得第一級毒品海
    洛因一包（淨重：三點七公克）。
二、案經臺中市警察局移送臺灣臺中地方法院檢察署檢察官偵查
    起訴及臺中縣警察局第二分局移送臺灣臺中地方法院檢察署
    檢察官併案審理。
    理    由
一、前揭事實，業據被告於本院審理時坦承不諱，且被告為警查
    獲後，經採集其尿液送驗結果係呈嗎啡及甲基安非他命陽性
    反應，有中山醫學大學附設醫院藥物濫用檢測中心檢驗報告
    二份，及詮昕科技股份有限公司濫用藥物尿液檢驗報告一份
    在卷可稽（九十四年度毒偵字第二○○五號卷第十頁、九十
    五年度毒偵字第五九五號卷第六、七頁）在卷可稽，又扣案
    之白色粉末一包（淨重：三點七公克），經送法務部調查局
    鑑驗之結果，含有第一級毒品海洛因之成分，此亦有法務部
    調查局調科壹字第一二○○一七四八七號鑑定通知書一紙（
    本院卷第四十七頁）在卷可稽，足認被告自白與事實相符。
    是本案事證明確，被告犯行堪可認定。
二、被告曾因施用毒品案件，經觀察勒戒後，認有繼續施用毒品
    傾向，經本院依臺灣臺中地方法院檢察署檢察官之聲請，以
    裁定令入戒治處所施以強制戒治，復於九十二年七月四日停
    止戒治出監，嗣經撤銷停止戒治，繼續強制戒治，甫於九十
    四年一月二日執行完畢等情，此有臺灣臺中地方法院檢察署
    刑案資料查註紀錄表、全國施用毒品案件紀錄表及臺灣高等
    法院被告前案紀錄表在卷可稽，被告於強制戒治執行完畢後
    五年內，再犯本案施用毒品之犯行，依毒品危害防制條例第
    二十三條第二項之規定，自應依法論科。
三、核被告所為，係犯毒品危害防制條例第十條第一項、第二項
    之施用第一級、第二級毒品罪。其於施用第一級毒品海洛因
    前後，持有第一級毒品海洛因，及施用第二級毒品甲基安非
    他命前，持有第二級毒品甲基安非他命之低度行為，均為施
    用之高度行為所吸收，不另論罪。被告先後多次施用第一級
    毒品海洛因、第二級毒品甲基安非他命之犯行，時間緊接，
    犯罪構成要件相同，各顯係基於概括犯意為之，均應依連續
    犯之規定論以一罪，並加重其刑。又被告所犯上開二罪，犯
    意各別，罪名不同，應予分論併罰。公訴人雖僅就被告於九
    十四年二月十六日十時許施用第一級毒品海洛因及九十四年
    二月十八日凌晨二時許為警採尿時，回溯九十六小時內某時
    ，施用第二級毒品甲基安非他命之犯行提起公訴，惟被告其
    餘施用海洛因、甲基安非他命之犯行（含九十四年毒偵字第
    五九五號移送併辦部分）與業據起訴經判決有罪部分有連續
    犯之裁判上一罪關係，為起訴效力所及，本院自得併予審理
    。爰審酌被告曾經觀察勒戒、強制戒治後，旋即再施用毒品
    不輟，與施用毒品除戕害自身健康外，併對社會秩序生不良
    影響，及其施用之期間與次數，暨犯罪後坦承犯行，與其為
    警查獲後猶不知警惕，即再施用毒品之犯後態度等一切情狀
    ，分別量處如主文所示之刑，並定其應執行之刑。扣案之第
    一級毒品海洛因一包（淨重：三點七公克），屬本案查獲之
    毒品，應依毒品危害防制條例第十八條第一項前段之規定，
    宣告沒收銷燬之。
據上論斷，應依刑事訴訟法第二百七十三條之一第一項、第二百
九十九條第一項前段，毒品危害防制條例第十條第一項、第二項
、第十八條第一項前段，刑法第十一條、第五十六條、第五十一
條第五款，判決如主文。
本案經檢察官乙○○到庭執行職務。
中    華    民    國    95    年    4     月    7     日
                        刑事第十四庭  法  官  劉逸成
上正本證明與原本無異。
如不服本判決，應於送達後十日內向本院提出上訴狀（須附繕本
），上訴於臺灣高等法院臺中分院。
                                      書記官  謝惠雯
中    華    民    國    95    年    4     月    10    日
附錄論罪科刑法條
毒品危害防制條例第十條
施用第一級毒品者，處六月以上五年以下有期徒刑。
施用第二級毒品者，處三年以下有期徒刑。


司法院資訊處製作；財團法人民間司法改革基金會備份。
